---
title: "Analis de datos de Covid19 de Costa Rica"
author: "Rebeca Céspedes Serrano"
date: '2022-05-12'
output: html_document
---

```{r setup, include=FALSE}
knitr::opts_chunk$set(echo = TRUE)
```

## Presentación
Este documento presenta varios gráficos estadísticos de los datos de COVID-19 en Costa Rica publicados por el Ministerio de Salud en <https://geovision.uned.ac.cr/oges/>. Los gráficos han sido generados con funciones del paquete base del lenguaje de programación R.

El código fuente de este documento está disponible en <https://github.com/gf0604-procesamientodatosgeograficos/2022-i-analisis-covid-basico/blob/main/index.Rmd>.

## Entradas 

## Cargo de datos 

```{r carga-datos}
covid <- read.csv("05_10_22_CSV_GENERAL.csv", sep = ";")

```

## Procesamiento 
options(scipen = 7)

### Curacion de datos 
```{r conversion-fecha}
covid$FECHA <- as.Date(covid$FECHA, format = "%d/%m/%Y")
```



## Salidas

### Graficos 

##### Casos acumulados 

#### positivos 

```{r}
plot(x = covid$FECHA, 
     y = covid$positivos,
     type = "l",
     xaxt = "n",
     yaxt = "n",
     main = "Casos positivos acumulados de covid19 en Costa Rica",
     xlab = "Fecha",
     ylab = "Casos positivos")

# Formato del eje X
axis(side = 1,
     covid$FECHA,
     tick = FALSE,
     format(covid$FECHA, "%m-%y"),
     cex.axis = .7)

# Formato del eje Y
axis(
  side = 2,
  covid$positivos,
  labels = TRUE,  
  at = seq(0, 1000000, by = 200000),
  cex.axis = .7
)
```


