---
title: "Analis de datos de Covid19 de Costa Rica"
author: "Rebeca Céspedes Serrano"
date: '2022-05-12'
output: html_document
---

```{r setup, include=FALSE}
knitr::opts_chunk$set(echo = TRUE)
```

## Presentación
Este documento presenta varios gráficos estadísticos de los datos de COVID-19 en Costa Rica publicados por el Ministerio de Salud en <https://geovision.uned.ac.cr/oges/>. Los gráficos han sido generados con funciones del paquete base del lenguaje de programación R.

El código fuente de este documento está disponible en <https://github.com/gf0604-procesamientodatosgeograficos/2022-i-analisis-covid-basico/blob/main/index.Rmd>.

## Entradas 

## Cargo de datos 

```{r carga-datos}
covid <- read.csv("05_10_22_CSV_GENERAL.csv", sep = ";")

```

## Procesamiento 
```{r correccion}
options(scipen = 7)
```


### Curacion de datos 
```{r conversion-fecha}
covid$FECHA <- as.Date(covid$FECHA, format = "%d/%m/%Y")
```

## Salidas

### Graficos 

##### Casos acumulados 

#### positivos 

```{r}
plot(x = covid$FECHA, 
     y = covid$positivos,
     type = "l",
     xaxt = "n",
     yaxt = "n",
     main = "Casos positivos acumulados de covid19 en Costa Rica",
     xlab = "Fecha",
     ylab = "Casos positivos")

# Formato del eje X
axis(side = 1,
     covid$FECHA,
     tick = FALSE,
     format(covid$FECHA, "%m-%y"),
     cex.axis = .7)

# Formato del eje Y
axis(
  side = 2,
  covid$positivos,
  labels = TRUE,  
  at = seq(0, 1000000, by = 200000),
  cex.axis = .7
)
```

#### fallecidos

```{r casos-fallecidos-acumulados}
plot(
  covid$FECHA,
  covid$fallecidos,
  type = "l",
  xaxt = "n",
  yaxt = "n",
  main = "Casos fallecidos acumulados de COVID en Costa Rica",
  xlab = "Fecha",
  ylab = "Casos fallecidos"
)

# Formato del eje X
axis(side = 1,
     covid$FECHA,
     tick = FALSE,
     format(covid$FECHA, "%m-%y"),
     cex.axis = .7)

# Formato del eje Y
axis(
  side = 2,
  covid$fallecidos,
  labels = TRUE,  
  at = seq(0, 10000, by = 2000),
  cex.axis = .7
)
```

### otros 

```{r casos-otros-acumulados}
plot(x = covid$FECHA, 
     y = covid$positivos,
     type = "l",
     xaxt = "n",
     yaxt = "n",
     main = "Casos de covid19 en Costa Rica",
     xlab = "Fecha",
     ylab = "Casos",
     col="blue",
)
# casos activos
lines(covid$FECHA,covid$activos, col = "red")

# Casos recuperados 
lines(covid$FECHA,covid$RECUPERADOS, col="green")

# Caos de fallecidos
lines(covid$FECHA, covid$fallecidos, col= "black")

# Leyenda
legend(
  x = "topleft",
  inset = 0.03,
  legend = c("Positivos", "Activos", "Recuperados", "Fallecidos"),
  col = c("blue", "red", "green", "black"),
  lty = 1,
  cex = 0.7)






# Formato del eje X
axis(side = 1,
     covid$FECHA,
     tick = FALSE,
     format(covid$FECHA, "%m-%y"),
     cex.axis = .7)

# Formato del eje Y
axis(
  side = 2,
  covid$positivos,
  labels = TRUE,  
  at = seq(0, 1000000, by = 200000),
  cex.axis = .7
)
```











